臺灣臺北地方法院民事判決　　　　　　 100年度訴字第4811號
原　　　告　台灣金聯資產管理股份有限公司
法定代理人　沈臨龍
訴訟代理人　丁維國
被　　　告　邱祥德
　　　　　　林明弘
上列當事人間請求清償借款事件，本院於中華民國100年12 月20
日言詞辯論終結，判決如下：
    主  文
被告應連帶給付原告新台幣壹佰玖拾伍萬壹仟肆佰伍拾肆元，及
自民國九十一年九月二十七日起至清償日止，按年息百分之九點
二計算之利息，並按上開利率百分之二十計算之違約金。
訴訟費用由被告連帶負擔。
    事實及理由
(甲)程序方面
  本件依被告與訴外人安泰商業銀行股份有限公司（下稱安泰銀
  行）所簽訂之約定書第10條約定，合意以本院為第一審管轄法
  院，此有約定書在卷可稽，則本院自有管轄權，合先敘明。
(乙)實體方面：
一原告主張：被告邱祥德邀同被告林明弘為連帶保證人，於民國
  86年10月9日簽立借據向安泰銀行借款新台幣（下同）343萬元
  ，約定借款期間自86年10月9日起至93年10月9日止，利息按安
  泰銀行基本放款利率加碼年息0.9%，自借款日起按月計付，嗣
  每屆半年之次日按當時之基本放款利率加原加碼重新計算（目
  前為年息9.2%），自借款日起，以1個月為1期，依年金法計算
  月付金，按月平均攤還本息，逾期在6 個月以內者，按上開利
  率10%，超過6個月者，按上開利率20% 計付違約金，逾期不履
  行，喪失期限利益，視為全部到期。詎被告邱祥德未依約清償
  ，依上開約定，本件借款應視為全部到期，經安泰銀行就擔保
  物聲請強制執行拍賣取償，尚結欠本金222萬6257 元，及自90
  年7月25 日起算之利息暨違約金未獲清償，嗣被告邱祥德陸續
  清償，至91年9月26日止，仍結欠本金195萬1454元未清償，被
  告林明弘為連帶保證人，應就上開欠款負連帶清償責任；又安
  泰銀行於91年9月26 日將對被告之本件債權讓與原告，並依金
  融機構合併法第15條第1項第1款及第18條第3項規定，於91年1
  1月22日將債權讓與之事實公告於經濟日報第29 版，為此爰依
  消費借貸、連帶保證及債權讓與之法律關係提起本件訴訟等語
  ，並聲明：如主文第1項所示。
二被告則以：對原告主張之事實不爭執，但現在沒錢還等語置辯
  。並聲明：駁回原告之訴。
三本件原告主張之前述事實，業據其提出債權讓與證明書、經濟
  日報、借據、帳戶受信明細資料、約定書為證，核屬相符，並
  為被告所不爭執，已堪信原告之主張為真實。
四按借用人應於約定期限內，返還與借用物種類、品質、數量相
  同之物；民法第478 條前段定有明文。本件被告邱祥德於系爭
  借款因未依約清償視為到期後，依首揭民法第478 條前段之規
  定，自應負擔返還借款之責任。又保證債務之所謂連帶，係指
  保證人與主債務人負同一債務，對於債權人各負全部給付之責
  任者而言，此就民法第272條第1項規定連帶債務文義參照觀之
  甚明（最高法院45年度台上字第1426號判例要旨參照）。本件
  被告林明弘擔任邱祥德之連帶保證人，依前述說明自應與邱祥
  德就前揭債務連帶負擔給付責任。
五從而，原告依消費借貸、連帶保證及債權讓與之法律關係，請
  求被告連帶給付如主文第1 項所示之本金、利息及違約金，為
  有理由，應予准許。
六本件事證已臻明確，兩造其餘攻擊防禦方法，經核與勝負之判
  斷不生影響，爰不予逐一論酌，附此敘明。
七訴訟費用負擔之依據：民事訴訟法第85條第2項。
中    華    民    國   100    年    12    月    30    日
                  民事第六庭法  官  姜悌文
以上為正本係照原本作成
如對本判決上訴，須於判決送達後20日內向本院提出上訴狀。如
委任律師提起上訴者，應一併繳納上訴審裁判費。
中    華    民    國   100    年    12    月    30    日
                            書記官  羅振仁